【裁判字號】    98,易,1203
【裁判日期】    980512
【裁判案由】    竊盜
【裁判全文】
臺灣臺中地方法院刑事判決              98年度易字第1203號
公  訴  人  臺灣臺中地方法院檢察署檢察官
被      告  乙○○
                    （另案在臺灣臺中監獄臺中分監執行中）
上列被告因竊盜等案件，經檢察官提起公訴（九十七年度偵字第
二六八００號），本院裁定改以簡式審判程序審理後，判決如下
：
    主  文
乙○○犯如附表主文欄所示之罪，均累犯，各處如附表所示之主
刑。應執行有期徒刑貳年貳月。
    犯罪事實及理由
一、乙○○前曾：(一)於民國九十三年十月四日，因施用第二級毒
    品案件，經本院臺中簡易庭以九十三年度中簡字第二０四八
    號判處有期徒刑六月（得易科罰金）確定；(二)又於九十四年
    四月二十五日，因竊盜案件，由本院以九十四年度易字第四
    九七號判處有期徒刑八月確定；(三)再於九十四年七月二十一
    日，因施用第一、二級毒品案件，經本院以九十四年度訴字
    第一六一三號分別判處有期徒刑八月、五月，應執行有期徒
    刑十一月確定（上開(二)、(三)所示之刑，嗣復經本院以九十四
    年度聲字第三二二五號裁定應執行刑為有期徒刑一年七月確
    定），上揭刑期經入監接續執行後，於九十五年九月二十日
    假釋付保護管束，並因上開保護管束已於九十六年三月二十
    四日屆滿未經撤銷而視為執行完畢。詎仍不知警惕，因失業
    缺款，竟另意圖為自己不法之所有，分別於如附表所示之時
    間、地點，以如附表所示之方式，各竊取如附表所示丙○○
    、戊○○、甲○○、丁○○等人如附表所示之財物得手。嗣
    為警在如附表所示之地點採集DNA型別鑑定後，循線查悉上
    情。
二、證據名稱：
（一）被告乙○○於偵查、本院審理時之自白。
（二）證人丙○○、戊○○、甲○○、丁○○於警詢時之證述。
（三）臺中市警察局第一分局、第六分局刑案現場採證照片、內
      政部警政署刑事警察局鑑驗書、監視器翻拍照片。
三、核被告所為如附表編號一、二所示之犯行，均係犯刑法第三
    百二十一條第一項第二款之毀越安全設備竊盜罪；核被告所
    為如附表編號三所示之犯行，係犯刑法第三百二十一條第一
    項第二款之踰越安全設備竊盜罪；核被告所為如附表編號四
    所示之犯行，係犯刑法第三百二十條第一項之普通竊盜罪（
    起訴書誤載為同法第三百二十一條第一項第二款）。再按毀
    越安全設備而入室行竊，其毀損及侵入住宅之行為，均已結
    合於所犯加重竊盜之罪質中，無更行構成毀損或侵入住宅罪
    之理（最高法院二十七年上字第一八八七號判例意旨、最高
    法院八十五年度臺上字第四四九二號刑事判決意旨參照），
    附予敘明。又被告所犯如附表所示之罪間，犯意各別，行為
    互殊，應予分論併罰。另被告前曾於：(一)於九十三年十月四
    日，因施用第二級毒品案件，經本院臺中簡易庭以九十三年
    度中簡字第二０四八號判處有期徒刑六月（得易科罰金）確
    定；(二)又於九十四年四月二十五日，因竊盜案件，由本院以
    九十四年度易字第四九七號判處有期徒刑八月確定；(三)再於
    九十四年七月二十一日，因施用第一、二級毒品案件，經本
    院以九十四年度訴字第一六一三號分別判處有期徒刑八月、
    五月，應執行有期徒刑十一月確定（上開(二)、(三)所示之刑，
    嗣復經本院以九十四年度聲字第三二二五號裁定應執行刑為
    有期徒刑一年七月確定），上揭刑期經入監接續執行後，於
    九十五年九月二十日假釋付保護管束，並因上開保護管束已
    於九十六年三月二十四日屆滿未經撤銷而視為執行完畢，有
    臺灣臺中地方法院檢察署刑案資料查註紀錄表、臺灣高等法
    院被告前案紀錄表各一份在卷可考，其於五年以內故意再犯
    本件有期徒刑以上之罪，應依刑法第四十七條第一項之規定
    論以累犯，就上揭各罪均加重其刑。爰審酌被告之素行非稱
    良好、犯罪之動機、目的係為圖一己之私利、毀越安全設備
    竊盜之手段、竊取財物之價值、對被害人所生之損害及被告
    犯罪後雖坦承犯行，然尚未賠償被害人之損失之犯罪後態度
    等一切情狀，各量處如主文所示之刑，並定其應執行之刑，
    以資懲儆。
三、依刑事訴訟法第二百七十三條之一第一項、第二百九十九條
    第一項前段、第三百十條之二、第四百五十四條第一項，刑
    法第三百二十條第一項、第三百二十一條第一項第二款、第
    四十七條第一項、第五十一條第五款，刑法施行法第一條之
    一，判決如主文。
中    華    民    國    98    年    5     月    12    日
                  刑事第十庭    法  官  王世華
以上正本證明與原本無異。
如不服本判決，應於收受送達後10日內向本院提出上訴書狀 (應
敘述具體理由並按他造當事人之人數附繕本)。
上訴書狀如未敘述理由，應於上訴期間屆滿後20日內補提理由書
於本院。「切勿逕送上級法院」
告訴人或被害人對於判決如有不服具備理由請求檢察官上訴者，
其上訴期間之計算係以檢察官收受判決正本之日期為準。
                                書記官  蕭訓慧
中    華    民    國    98    年    5     月    12    日
附錄本案論罪科刑法條：
中華民國刑法第320條
（普通竊盜罪、竊佔罪）
意圖為自己或第三人不法之所有，而竊取他人之動產者，為竊盜
罪，處5年以下有期徒刑、拘役或5百元以下罰金。
意圖為自己或第三人不法之利益，而竊佔他人之不動產者，依前
項之規定處斷。
前二項之未遂犯罰之。
中華民國刑法第321條
（加重竊盜罪）
犯竊盜罪而有左列情形之一者，處6月以上、5年以下有期徒刑：
一、於夜間侵入住宅或有人居住之建築物、船艦或隱匿其內而犯
    之者。
二、毀越門扇、牆垣或其他安全設備而犯之者。
三、攜帶兇器而犯之者。
四、結夥三人以上而犯之者。
五、乘火災、水災或其他災害之際而犯之者。
六、在車站或埠頭而犯之者。
前項之未遂犯罰之。
附表：
┌──┬─────┬─────┬───┬──────────┐
│編號│   時間   │   地點   │被害人│  犯罪方法及竊得財  │
│    │          │          │      │  物與價值（單位：  │
│    │          │          │      │  新台幣）          │
├──┼─────┼─────┼───┼──────────┤
│一  │97年2月26 │臺中市西區│丙○○│以徒手打破屬於安全設│
│    │日某時許（│昇平街145 │      │備之玻璃窗，撬開玻璃│
│    │非屬夜間）│巷2號6樓  │      │窗後踰越進入該處，竊│
│    │          │          │      │取現金2000元及桌上型│
│    │          │          │      │電腦1部             │
├──┴─────┴─────┴───┴──────────┤
│ 主文：乙○○犯毀越安全設備竊盜罪，累犯，處有期徒刑玖月。 │
├──┬─────┬─────┬───┬──────────┤
│二  │97年7月14 │臺中市北屯│戊○○│徒手打破屬於安全設備│
│    │日上午7、8│區○○路2 │      │之被告該處二樓窗戶後│
│    │時許      │段352號（ │      │，踰越窗戶進該處，竊│
│    │          │戊○○經營│      │取現金2500元、香水2 │
│    │          │之公司）  │      │瓶及電腦2部         │
│    │          │          │      │                    │
├──┴─────┴─────┴───┴──────────┤
│ 主文：乙○○犯毀越安全設備竊盜罪，累犯，處有期徒刑玖月。 │
│                                                          │
├──┬─────┬─────┬───┬──────────┤
│三  │97年8月5日│臺中市西區│甲○○│徒手打開屬於安全設備│
│    │上午7時許 │林森路239 │      │之該處2樓窗戶，踰越 │
│    │          │號2樓     │      │窗戶進入，竊取電腦1 │
│    │          │          │      │部及數相機1台       │
├──┴─────┴─────┴───┴──────────┤
│主文：乙○○犯踰越安全設備竊盜罪，累犯，處有期徒刑玖月。  │
│                                                          │
├──┬─────┬─────┬───┬──────────┤
│四  │97年8月10 │臺中市西屯│丁○○│徒手打開該處玻璃大  │
│    │日上午7、8│區○○路  │      │門進入（侵入住宅部分│
│    │時許      │162之5號2 │      │未據告訴），竊取現金│
│    │          │樓        │      │20890 元及數位相機1 │
│    │          │          │      │台                  │
├──┴─────┴─────┴───┴──────────┤
│ 主文：乙○○犯竊盜罪，累犯，處有期徒刑柒月。             │
└─────────────────────────────┘


司法院資訊處製作；財團法人民間司法改革基金會備份。
